臺灣士林地方法院刑事判決　　　　　　　96年度易字第2391號
公　訴　人　臺灣士林地方法院檢察署檢察官
被　　　告　甲○○
上列被告因違反毒品危害防制條例案件，經檢察官提起公訴（96
年度毒偵字第2600號），被告於準備程序中就被訴事實為有罪之
陳述，本院裁定改依簡式審判程序審理，並判決如下：
    主  文
甲○○施用第二級毒品，累犯，處有期徒刑陸月，如易科罰金以
新臺幣壹仟元折算壹日。扣案之分裝勺壹支、吸食器貳個及塑膠
空袋肆個均沒收。
    事  實
一、甲○○前於民國92年間，因施用毒品案件，經本院裁定送觀
    察勒戒，於92年5 月5 日執行完畢釋放出所，臺灣士林地方
    法院檢察署檢察官於92年5 月2 日以91年度毒偵字第990 號
    、92年度毒偵字第16號、第24號為不起訴處分確定。又因施
    用毒品案件，為本院於93年10月14日以92年度士簡字第1497
    號判決處有期徒刑6 月確定；再因轉讓毒品案件，為本院於
    93年10月19日判決處有期徒刑10月確定，經定應執行刑為1
    年2 月，於95年1 月14日縮刑期滿執行完畢。詎其仍不知悔
    改，復於上揭觀察勒戒執行完畢釋放後5 年內，又基於施用
    第二級毒品甲基安非他命之犯意，於96年8 月17日上午5 時
    許，在臺北市○○區○○街24巷2 弄9 號4 樓住處，以燒烤
    吸食器內甲基安非他命產生煙霧吸食之方式，施用第二級毒
    品安非他命1 次，嗣於96年8 月17日上午6 時50分許，為警
    經持本院法官核發之搜索票在上址住處搜索，並扣得甲○○
    所有供施用甲基安非他命所用之分裝勺1 支、吸食器2 個及
    塑膠空袋4 個，且警方採集甲○○尿液送驗呈安非他命類陽
    性反應而知上情。
二、案經臺北縣政府警察局瑞芳分局報告臺灣士林地方法院檢察
    署檢察官提起公訴。
    理  由
一、上揭犯罪事實，業據被告甲○○於警詢、檢察官偵查及本院
    審理中坦承不諱，又被告為警查獲時，經採集其尿液送檢驗
    結果，確呈安非他命類陽性反應，此有臺灣檢驗科技股份有
    限公司96年9 月10日CH/2007/82130 號濫用藥物尿液檢驗報
    告1 紙、臺北縣政府警察局瑞芳分局偵辦毒品危害防制條例
    案件犯嫌尿液檢體編號對照表1 紙在卷（以上參見1800號偵
    查卷第62至63頁）可稽，並有被告甲○○自承為其所有供施
    用甲基安非他命所用之分裝勺1 支、吸食器2 個及塑膠空袋
    4 個扣案可憑，足證被告自白與事實相符，應甚明確。又被
    告前於92年間，因施用毒品案件，經本院裁定送觀察勒戒，
    於92年5 月5 日執行完畢釋放出所，臺灣士林地方法院檢察
    署檢察官於92年5 月2 日以91年度毒偵字第990 號、92年度
    毒偵字第16號、第24號為不起訴處分確定。又因施用毒品案
    件，為本院於93年10月14日以92年度士簡字第1497號判決處
    有期徒刑6 月確定；再因轉讓毒品案件，為本院於93年10月
    19 日 判決處有期徒刑10月確定，經定應執行刑為1 年2 月
    ，於95年1 月14日縮刑期滿執行完畢之事實，有上開案件不
    起訴處分書、臺灣高等法院被告前案紀錄表、法務部全國檢
    察官線上查詢刑案人犯在監所最新資料報表各1 份在卷可憑
    ，亦甚明確。從而本件被告於上開強制戒治執行完畢釋放後
    5 年內，3 犯施用第二級毒品罪之犯行堪以認定。
二、按甲基安非他命為毒品危害防制條例第2 條第2 項第2 款所
    規定之第二級毒品，不得擅自施用。核被告施用甲基安非他
    命之行為，係犯毒品危害防制條例第10條第2 項之施用第二
    級毒品罪。被告持有甲基安非他命進而施用，其持有毒品之
    低度行為為施用毒品之高度行為所吸收，不另論持有毒品罪
    。又被告有事實欄所載前科執行情形，其於前案有期徒刑執
    行完畢後，5 年內故意再犯有期徒刑以上之本罪，為累犯，
    應依法加重其刑。再依95年7 月1 日刑法修正施行後第56條
    修正理由之說明，謂「對繼續犯同一罪名之罪者，均適用連
    續犯之規定論處，不無鼓勵犯罪之嫌，亦使國家刑罰權之行
    使發生不合理之現象」、「基於連續犯原為數罪之本質及刑
    罰公平原則之考量，爰刪除有關連續犯之規定」等語，即係
    將本應各自獨立評價之數罪，回歸本來就應賦予複數法律效
    果之原貌。因此，就刑法修正施行後多次施用毒品之犯行，
    採一罪一罰，始符合立法本旨。是刑法修正施行後之多次施
    用毒品犯行，除符合接續犯之要件外，則應一罪一罰，且行
    為人各次施用毒品之行為，均係滿足該次之毒癮，於滿足毒
    癮後，該次行為即已完成，是各次施用毒品行為均各具獨立
    性而各構成一施用毒品罪責。本件被告於本院審理時供承其
    於96年8 月17日施用第二級毒品甲基安非他命1 次，每次施
    用相隔一星期，沒有上癮等語（參見本院卷第30頁），是被
    告於本件施用第二級毒品甲基安非他命之犯行，核與被告之
    前或之後施用第二級毒品甲基安非他命之犯行，犯意個別，
    應分論併罰。爰審酌被告曾有施用毒品之前科，且經觀察勒
    戒程序，復又觸犯本件犯行，顯示其無戒絕之決心，及施用
    毒品係傷害自身健康，所生危害非鉅，本件犯後被告坦承犯
    行，態度尚屬良好等一切情狀，量處如主文所示之刑，並諭
    知易科罰金之折算標準。扣案之分裝勺1 支、吸食器2 個及
    塑膠空袋4 個均為被告所有供施用該毒品之工具，已為被告
    於本院審理中供承明確，乃依法宣告沒收。
三、另公訴人於起訴書中除載明上開時間被告有施用第二級毒品
    安非他命之犯行外，尚敘及自96年6 月29日至同年8 月16日
    被告有施用該毒品之行為，惟此部分已為被告於本院審理中
    堅決否認，又查無其他積極證據足資證明被告於上開時間確
    有施用甲基安非他命之行為，尚難單憑被告於檢察官偵查中
    片面之供述遽為認定，是此部分並不能證明被告犯罪，惟公
    訴人認此部分與上開論罪科刑之部分有接續犯之單純一罪關
    係，爰不另為無罪之諭知。再警方將扣得被告所持有之結晶
    粉末1 包，送請臺灣檢驗科技股份有限公司檢驗，經檢驗是
    否含有安非他命類、鴉片類、一粒眠、KETAMINE類成分，其
    結果均低於標準閾值，而呈陰性反應，並未作FM2 成分之檢
    驗，此有該公司96年9 月10日CH/2007/82077 號濫用藥物檢
    驗報告1 紙附卷（參見1800號偵查卷第61頁）可憑，則公訴
    人於起訴書中載明扣得安非他命1 小包（毛重0.4 公克、淨
    重0.3 公克）即無所據，且實行公訴之檢察官於本院審理中
    亦刪除此項記載及證據（參見本院卷第29頁），本院自無從
    認定該扣案之晶體粉末1 包為第二級毒品安非他命，亦無從
    僅依上開檢驗報告載明未作檢驗之Etumine+FM2 而為認定，
    是該扣案之晶體粉末無從宣告沒收，附此敘明。
據上論斷，應依刑事訴訟法第273 條之1 第1 項、第299 條第1
項前段，毒品危害防制條例第10條第2 項，刑法第11條前段、第
47條第1 項、第41條第1 項前段、第38條第1 項第2 款，判決如
主文。
本案經檢察官翁偉倫到庭執行職務。
中　　華　　民　　國　　96　　年　　12　　月　　31　　日
　　　　　　　　　刑事第一庭法　官  雷雯華
以上正本證明與原本無異。
如不服本判決，應於收受送達後10日內向本院提出上訴書狀，其
未敘述上訴之理由者並得於提起上訴後20日內向本院補提理由書
（均須按他造當事人之人數附繕本）。
                            書記官  陳如玲
中　　華　　民　　國　　96　　年　　12　　月　　31　　日
附錄本案論罪科刑法條之依據：
毒品危害防制條例第10條第2項
施用第二級毒品者，處3 年以下有期徒刑。
